臺灣高等法院交通事件裁定　　　　　　 94年度交抗字第719號
抗　告　人
即受處分人　丙○○
上列抗告人因違反道路交通管理處罰條例案件，不服臺灣板橋地
方法院，中華民國94年8月29日所為裁定（94年度交聲字第1022
號、第1027號、第1028號），提起抗告，本院裁定如下：
    主  文
抗告駁回。
    理  由
一、按「機器腳踏車駕駛人行駛於道路時，使用手持式行動電話
    進行撥接或通話者，處新臺幣1000元罰鍰」、「汽車駕駛人
    ，駕駛汽車有違反本條例之行為，經交通勤務警察或依法令
    執行交通稽查任務人員制止時，不聽制止或拒絕停車接受稽
    查而逃逸者，除按各該條規定處罰外，處新臺幣3000元以上
    6000元以下罰鍰」、「汽車駕駛人，行經有燈光號誌管制之
    交岔路口闖紅燈者，處新臺幣1800元以上5400元以下罰鍰」
    ，道路交通管理處罰條例第31條之1 第2 項、第60條第1 項
    、第53條，分別定有明文；且如有上開拒絕停車接受稽查而
    逃逸之違規者，依同條例第63條第1 項第1 款規定，應記違
    規點數1 點；如有上開行經有交通號誌管制之交岔路口闖紅
    燈之違規者，依同條例第63條第1 項第3 款規定，應記違規
    點數3 點。又所謂「汽車」，係指在道路上不依軌道或電力
    架線而以原動機行駛之車輛（包括機器腳踏車），復為同條
    例第92條第1 項所授權訂定之道路交通安全規則第2 條第1
    項第1 款所明定。換言之，機車駕駛人如有上開拒絕停車接
    受稽查而逃逸及闖紅燈之違規情形，亦有上揭各該處罰規定
    之適用。又依同條例第85條第3 項規定，該條例關於車輛駕
    駛人之處罰，如應歸責於車輛所有人者，處罰車輛所有人。
    而汽車所有人對於逕行舉發之違反道路交通管理事件應於應
    到案日期前到案，並告知違規駕駛人姓名、身分證統一編號
    、住址予處罰機關，其逾期不到案者，處罰機關應依道路交
    通管理處罰條例第85條第3 項規定處罰該汽車所有人，復為
    違反道路交通管理事件統一裁罰標準及處理細則第24條所明
    定。
二、本件抗告人即受處分人丙○○所有之車牌號碼NW3-353 號重
    型機車，於民國（下同）93年8 月7 日下午6 時許，行駛於
    臺北縣板橋市○○路與干城路口，因機車駕駛人於行駛中違
    規使用手持式行動電話，且不服員警稽查取締而逃逸，復於
    逃逸途中，闖越紅燈，經警逕行掣單舉發。原處分機關交通
    部公路總局臺北區監理所板橋監理站乃依道路交通管理處罰
    條例第31條之1 第2 項、第60條第1 項、第53條（違反道路
    交通管理事件裁決書贅載第1 項）之規定，於94年6 月8 日
    ，分別以板監違字第裁41-C00000000號、第裁41-C00000000
    號、第裁41-C00000000號裁決書，依序各裁罰受處分人新臺
    幣（下同）1000元、3000元及1800元，且就拒絕停車接受稽
    查而逃逸部分，記違規點數1 點，就闖紅燈部分，記違規點
    數3 點。
三、受處分人以：（一）其所有之上揭機車平常係由其子陳靖智
    騎乘，違規當時陳靖智係在嘉義，該機車則停放在家中，並
    無人騎乘，且員警既未照相，恐係誤看機車車牌號碼；（二
    ）依原處分機關之裁決案號，乃裁決拒絕停車接受稽查而逃
    逸在先，使用手持式行動電話在後，顯不合常情為由，向原
    審法院聲明異議。
四、原裁定以：（一）上揭違規事實，業據證人即現場值勤警員
    謝宗融於原審訊問時到庭結證無訛（原審94年7 月22日訊問
    筆錄），並提出違規現場圖及答辯報告書各1 份附卷為佐，
    雖無違規錄影或照片資料另為佐證，惟違規當時之現場值勤
    員警亦不失為可資證明之證人身分，該警員之證詞既無不合
    常理或矛盾之處，且衡諸該警員係依法執行公務，與受處分
    人並不認識，亦無嫌隙，當不至甘冒涉犯偽證罪之風險，蓄
    意構陷受處分人違規，證人謝宗融警員之證言應可採憑，資
    為認定確有上開違規事實。（二）受處分人亦陳稱其子偶爾
    會將機車借予他人騎乘，則受處分人之子並非機車之唯一騎
    用者。（三）裁決案號僅係原處分機關分案之行政作業所決
    定，與本件違規行為之時間先後順序無關，本件裁決案號縱
    未依違規行為之先後順序，亦無礙於違規時間先後之認定，
    自不能以裁決案號與違規行為之時間先後不符，即認裁決不
    符常情。爰將受處分人之異議駁回。經核並無違誤，應予維
    持。
五、抗告人提起抗告意旨仍執陳詞，以：該機車向均由其子陳靖
    智騎乘，而由其僱主乙○○、甲○○之出境紀錄，可徵其聲
    明異議意旨所稱該期間陳靖智係在嘉義，並不在北部地區，
    不可能騎車違規一節非虛云云。
六、經查，依卷附入出境查詢結果之記載，抗告人之僱主乙○○
    及甲○○，雖分別於93年7 月2 日至8 日、8 月9 日至13日
    及8 月22日至9 月8 日、93年8 月25日至9 月8 日出境，惟
    抗告人於交通違規案件陳述書係記載「此罰單之日期乃暑假
    期間，我的小孩皆回南部」，與於原審訊問時所陳「（問：
    妳兒子何時回嘉義？）7 月底或8 月初。我沒有記確定的時
    間，但是我是回想我當時8 月1 日要做生意，在做生意之前
    ，我有請我兒子幫忙，但因為他要回嘉義，所以無法幫忙，
    所以我才能確定他是在8 月7 日之前回嘉義，不可能是在8
    月7 日之後」（原審94年7 月22日訊問筆錄第2 頁至第3 頁
    ）相對照，已未能確認陳靖智於93年8 月7 日當天未在北部
    騎乘該機車；且抗告人亦自陳其子偶爾會將該機車借予他人
    騎乘，及其本人亦騎過1 、2 次（原審94年7 月22日訊問筆
    錄第2 頁、第4 頁），自難憑抗告人僱主之入出境紀錄，遽
    為抗告人有利之認定。上開抗告意旨為無理由，應予駁回。
據上論斷，應依道路交通案件處理辦法第26條，刑事訴訟法第41
2 條，裁定如主文。
中　　華　　民　　國　　94　　年　　10　　月　　19　　日
                  交通法庭審判長法　官  吳昭瑩
　　　　　　　　　　　　　　　　法  官  李英勇
　　　　　　　　　　　　　　　　法  官  王麗莉
以上正本證明與原本無異。
不得抗告。
                                書記官  蘇秋
中　　華　　民　　國　　94　　年　　10　　月　　20　　日
